臺灣臺南地方法院刑事判決　　　　　　　96年度易字第1424號
公　訴　人　臺灣臺南地方法院檢察署檢察官
被　　　告　丁○○
上列被告因竊盜案件，經檢察官提起公訴（96年度偵字第10342
號），本院判決如下：
    主  文
丁○○結夥三人、攜帶兇器、毀壞安全設備、於夜間侵入住宅竊
盜，累犯，處有期徒刑壹年貳月。扣案之手電筒（原子筆型）壹
支，手套壹雙均沒收。
    事  實
一、丁○○前因竊盜罪，經臺灣高等法院於89年5月5日以88年度
    上易字第4314號判處有期徒刑1年8月，再由最高法院於89年
    7月20日以89年度臺上字第4304號判決駁回上訴確定，嗣於
    93年7月5日縮短刑期假釋出監並付保護管束，並於94年6月2
    日保護管束期滿執行完畢。詎渠仍不知悔改，與鍾光新（另
    案通緝中）、鍾光新之友人即真實姓名年籍不詳之成年人結
    夥3人，基於犯意聯絡，共同意圖為自己不法之所有，於96
    年7月1日凌晨2時許，先由鍾光新駕駛自用小客車搭載丁○○與駕駛甲○○所失竊之車牌號碼YH—3297號自用小貨車之
    由鍾光新友人會合後，3人再於同日3時許出發，於96年7月1
    日凌晨4時15分許，攜帶不詳人所有之千斤頂1具、袋子6個
    、丁○○所有之手電筒（原子筆型）1支、手套1雙等工具，
    及不詳人所有客觀上可供作兇器使用之螺絲起子、鐵撬各1
    支，至丙○○○所經營位於臺南市○區○○路480號住宅1樓
    之嘉柔精品店，撬開商店鐵門，並剪斷防盜監視器之電源線
    ，毀壞安全設備後，侵入店內竊取化妝品181件、內衣130件
    及服飾64件等，得手後，將上揭財物置放到上揭自用小貨車
    上。嗣經住於樓上之丙○○○發現報警當場查獲，並扣得上
    開丁○○所有，供行竊所用之手電筒（原子筆型）1支，手
    套1雙，與不詳人所有之千斤頂1具、袋子6個、螺絲起子、
    鐵撬各1支；及贓物化妝品181件、內衣130件及服飾64件（
    約值新台幣733525元）。
二、案經臺南市警察局第六分局報告臺灣臺南地方法院檢察署檢
    察官偵查起訴。
    理  由
一、證據能力之說明：
(一)、按被告之自白非出於強暴、脅迫、利誘、詐欺、疲勞訊問、
    違法羈押或其他不正之方法，且與事實相符者，得為證據。
    刑事訴訟法第156條第1項定有明文。查本件被告於本院行準
    備程序及審理程序時，對於公訴檢察官提出被告於警詢時、
    偵查中及原審審理時之筆錄證據能力均不爭執，亦未抗辯其
    自白非出於任意性，復查無明顯事證足認檢察官及警察機關
    於製作該等筆錄時，有對被告施以法律所禁止之不正方法等
    情事，應認被告之自白均具有任意性，而具有證據能力。
(二)、按被告以外之人於審判外之言詞或書面陳述，除法律有規定
    者外，不得作為證據。被告以外之人於偵查中向檢察官所為
    之陳述，除顯有不可信之情況者外，得為證據。刑事訴訟法
    第159條第1項、第159條之1第2項分別定有明文。經查，證
    人即被害人丙○○○及甲○○於檢察官偵查中之言詞陳述，
    係被告以外之人於審判外所為之言詞陳述，核其性質屬傳聞
    證據，依刑事訴訟法第159條第1項規定，本不具證據能力。
    惟從渠等陳述時之客觀情狀觀之，其於受訊問時均已具結並
    證述明確，且證述內容亦與本件事實有相當之關聯性，又無
    受違法訊問等顯不可信或其他不適當之情況發生，揆諸刑事
    訴訟法第159條之1第2項規定，證人丙○○○及甲○○於檢
    察官偵查中所為之言詞陳述，自有證據能力。
(三)、次按被告以外之人於審判外之陳述，雖不符前四條之規定，
    而經當事人於審判程序同意作為證據，法院審酌該言詞陳述
    或書面陳述作成時之情況，認為適當者，亦得為證據。當事
    人、代理人或辯護人於法院調查證據時，知有第一百五十九
    條第一項不得為證據之情形，而未於言詞辯論終結前聲明異
    議者，視為有前項之同意。刑事訴訟法第159條之5定有明文
    。經查，被告對於公訴檢察官於審判程序中提出證人丙○○○及甲○○於警詢時之筆錄，均不爭執其證據能力，亦未於
    言詞辯論終結前聲明異議，本院審酌證人丙○○○及甲○○
    陳述時之客觀情狀，既無受違法詢問等不適當之情況發生，
    其證述內容又與本件事實有相當之關聯性，依據前述刑事訴
    訟法第159條之5規定，證人丙○○○及甲○○於警詢時所為
    之言詞陳述自亦有證據能力。
(四)、末查，刑案現場照片31張均係以機械（照相機）方式所留存
    之影像，而扣案之螺絲起子、鐵撬、千斤頂、手電筒、手機
    各1支，手套1雙及袋子6個等工具1批及化妝品181件、內衣
    130件與服飾64件，則係被告犯本件加重竊盜犯行所使用之
    工具與所得之贓物，均非依憑人之記憶再加以轉述而得，是
    以上開各物證均非供述證據，殊無傳聞證據排除法則之適用
    ，復無證據證明係公務員違背法定程序或經偽造、變造所取
    得，而上開物證又與本件事實具有相當之關聯性，應認均有
    證據能力。
二、認定犯罪事實所憑之證據及理由：
    上揭事實，業據被告丁○○於警詢時、偵查中及本院審理時
    坦承不諱，核與證人即被害人丙○○○及甲○○指述情節相
    符，並有千斤頂1具、螺絲起子、鐵撬、手電筒（原子筆型
    ）各1支、手套1雙及袋子6個等工具1批及化妝品181件、內
    衣130件與服飾64件扣案可資佐證，贓物認領保管單2紙、照
    片29幀附卷可稽。被告自白應與事實相符而可採信。本件事
    證明確，被告加重竊盜犯行洵堪認定，應依法論科。
三、論罪科刑之依據：
(一)、按刑法第321條第1項第1款所稱之「住宅」，乃指人類日常
    住居生活作息之場所而言。次按同條項第2款所稱之「安全
    設備」，係指門扇、牆垣以外，依社會通常觀念具有隔絕防
    閑作用，並固定於土地上之建築物或工作物之防盜設備而言
    ；而從現代科技之角度觀之，警鈴或防盜監視器等物，在不
    明人士接近、侵入之際，以鈴聲示警或錄影存證，均具有嚇
    阻之效果與隔絕閒雜人士之防閑功能，而俱屬上述安全設備
    之範疇。再按同條項第3款之攜帶兇器竊盜罪，係以行為人
    攜帶兇器竊盜為其加重條件，此所謂兇器，其種類並無限制
    ，凡客觀上足對人之生命、身體、安全構成威脅，具有危險
    性之兇器均屬之，且祇須行竊時攜帶此種具有危險性之兇器
    為已足，並不以攜帶之初有行兇之意圖為必要。螺絲起子為
    足以殺傷人生命、身體之器械，顯為具有危險性之兇器（最
    高法院79年臺上字第5253號判例參照）。末按同條項第4款
    所稱結夥三人，係以結夥犯全體俱有責任能力及有犯意之人
    為構成要件，且應以在場共同實施或在場參與分擔實施犯罪
    之人為限，不包括同謀共同正犯在內（最高法院30年上字第
    1240號、76年臺上字第7210號判例參照）。
(二)、經查，被告丁○○夥同鍾光新及鍾光新之成年友人攜帶螺絲
    起子、鐵撬各1支，於事實欄所載之時間及處所竊取被害人
    丙○○○店內財物，業符合結夥三人及攜帶兇器之加重事由
    。次查，丙○○○係居住於該店面樓上，業據其於本院審理
    時供述在卷，故該處所自屬供人日常住居生活作息之住宅無
    訛，而符合夜間侵入住宅之加重事由。再查，該處所店內鐵
    門遭撬開、防盜監視器之電源線均遭剪斷等情，為被告所不
    否認，並據被害人丙○○○指述歷歷，復有刑案現場照片為
    證；惟丙○○○業於本院審理時指稱：伊已找人用鐵鎚將鐵
    門凹陷處再打回原來的樣子等語，故該處所之鐵門顯未達喪
    失效用之毀壞程度，渠等所為尚不符合毀壞門扇之加重事由
    ；至於防盜監視器係固定於建築物上，監視四周發生之事並
    錄影留存紀錄，用以嚇阻不明人士接近並避免不法情事之發
    生，具有防閑之功用，而屬安全設備無疑，渠等剪斷防盜監
    視器之電源線使其喪失功用，已達毀壞之程度，而符合毀壞
    安全設備之加重事由。
(三)、核被告所為，係犯刑法第321條第1項第1款、第2款、第3款
    、第4款之結夥三人攜帶兇器毀壞安全設備於夜間侵入住宅
    竊盜罪。被告雖與鍾光新之友人並不相識，惟共同正犯之意
    思聯絡，原不以數人間直接發生者為限，即有間接之聯絡者
    ，亦包括在內（最高法院77年臺上字第2135號判例參照），
    是鍾光新分別邀約其友人與被告一同犯本案，渠等3人間仍
    有犯意聯絡及行為分擔，應論以共同正犯。被告主觀上基於
    一個竊盜之犯意，客觀上其加重竊盜犯行之時間緊接，且接
    續竊取同一被害人之財物，並均係在同一地點實施，各行為
    之獨立性薄弱，依一般社會健全觀念，在時間差距上，難以
    強行分開，在刑法評價上，以視為數個舉動之接續施行，合
    為包括之一行為予以評價，較為合理，從而被告前揭加重竊
    盜行為，應論以接續犯之一罪（最高法院86年台上字第3295
    號判例參照）。被告前因竊盜罪，經臺灣高等法院於89年5
    月5日以88年度上易字第4314號判處有期徒刑1年8月，再由
    最高法院於89年7月20日以89年度臺上字第4304號判決駁回
    上訴確定，嗣於93年7月5日縮短刑期假釋出監並付保護管束
    ，並於94年6月2日保護管束期滿執行完畢，有臺灣臺南地方
    法院檢察署刑案資料查註紀錄表及臺灣高等法院被告前案紀
    錄表在卷可按，其於5年內故意再犯本件有期徒刑以上之罪
    ，為累犯，應依刑法第47 條第1項規定，加重其刑。爰審酌
    被告曾有竊盜前科，品行不佳、不以正途取利，恣意竊取他
    人財物，且與共犯攜帶兇器夜間侵入他人住處行竊，嚴重破
    壞社會治安、所竊取財物價值甚高，犯罪所生危害甚鉅，及
    於警詢時、偵查中與本院審理時均坦承不諱，犯後態度尚佳
    等情，兼衡被告之生活狀況、智識程度等一切情狀，量處如
    主文所示之刑示懲。
四、扣案之手電筒（原子筆型）1支，手套1雙為被告所有供行所
    用之物，業經被告於警詢中供陳在卷，應依刑法第38條第1
    項第2款沒收之。另扣案之手機1支雖為被告所有，但並非供
    行竊所用之物；扣案之千斤頂1具、螺絲起子、鐵撬各1支及
    袋子6個等工具，被告於警詢中供稱不知是何人所有，於本
    院亦供稱不知螺絲起子、袋子是何人所有，尚不足證明前開
    物品為何人所有，爰均不為沒收之諭知，併此敘明。
據上論斷，應依刑事訴訟法第299條第1項前段，刑法第28條、第
321條第1項第1款、第2款、第3款、第4款、第47條第1項、第38
條第1項第2款，判決如主文。
本案經檢察官乙○○到庭執行職務。
中　　華　　民　　國　　96　　年　　12　　月　　11　　日
　　　　　　　　　  刑事第四庭法　官  鄭文祺
以上正本證明與原本無異。
如不服本判決應於收受本判決後10日內向本院提出上訴書狀，並
應敘述具體理由。如未敘述上訴理由者，應於上訴期間屆滿後20
日內向本院補提理由書狀（均須按他造當事人之人數附繕本）「
切勿逕送上級法院」。
　　　　　　　　　　　　　　　書記官  黃雅雲
中　　華　　民　　國　　96　　年　　12　　月　　11　　日
附錄本案論罪科刑法條全文：
第  321 條  犯竊盜罪而有左列情形之一者，處六月以上、五年
以下有期徒刑：
一  於夜間侵入住宅或有人居住之建築物、船艦或隱匿其內而犯
    之者。
二  毀越門扇、牆垣或其他安全設備而犯之者。
三  攜帶兇器而犯之者。
四  結夥三人以上而犯之者。
五  乘火災、水災或其他災害之際而犯之者。
六  在車站或埠頭而犯之者。
前項之未遂犯罰之。
